臺灣新北地方法院民事判決　　　　　　 110年度訴字第1294號
原　　　告　台北富邦商業銀行股份有限公司

法定代理人　程耀輝　
訴訟代理人　張毓麟　
　　　　　　張國能　
被　　　告　胡佳瑞　
　　　　　　柯惠美　
兼　共　同
訴訟代理人　胡明輝　
上列當事人間請求清償借款事件，本院於中華民國110年9月16日
言詞辯論終結，判決如下：
    主      文
被告應連帶給付原告新臺幣伍拾伍萬陸仟陸佰肆拾柒元，及如附
表所示之利息、違約金。
訴訟費用由被告負擔。
    事實及理由
一、原告主張：
  ㈠被告胡佳瑞（與被告柯惠美、胡明輝下合稱被告，分則以其
    姓名簡稱）於民國102-107年就學期間，邀同胡明輝、柯惠
    美為連帶保證人，向伊貸借「高級中等以上學校學生就學貸
    款」共11筆，共計新臺幣（下同）558,397元，並簽立借據
    約定借款應於胡佳瑞本階段學業（即高中、高職、專校、大
    學或研究所等各階段）完成後滿一年之日為開始償還日，依
    年金法按月平均攤還本息。並約定借款利息之利率標準及胡
    佳瑞之負擔範圍，由雙方依借據第4條約定及教育部之公告
    及相關規定辦理。又依借據第6條約定，倘胡佳瑞不依約還
    本或付息時，除應按約定利率計付遲延利息外，伊對應付未
    付本息並得自應還款日起，其逾期六個月以內者按原訂利率
    百分之十，逾期六個月以上者，按原訂利率百分之二十加計
    違約金。倘經伊轉列催收款者，前開利率自轉催收款之日（
    110年1月27日）起改依當時伊牌告基準利率加碼年息1%計算
    （自109年9月1日起，既有就學貸款轉列催收客戶，前開利
    率改為依胡佳瑞轉列催收款當天負擔利率加碼年息1%計算）
    。胡佳瑞除清償部分本息外，餘竟違約未履行義務，依約伊
    自得將債務視為全部到期，並依上開所述請求胡佳瑞一次給
    付尚欠之本金556,647元及如附表所示之利息、違約金。另
    胡明輝、柯惠美為前開借款之連帶保證人，依法自應負連帶
    清償責任。
  ㈡爰依台北富邦銀行高級中等以上學校學生就學貸款借據、連
    帶保證之法律關係，聲明求為判決如主文第一項所示。
二、被告則以：就原告請求金額尚需確認等語，資為抗辯。併為
    答辯聲明：原告之訴駁回。
三、原告主張之上列事實，已據其提出與所述相符之台北富邦銀
    行高級中等以上學校學生就學貸款借據、台北富邦銀行高級
    中等以上學校學生就學貸款撥款通知書、就學帳卡明細表、
    被告之戶籍謄本為證（見臺灣臺北地方法院110年度訴字第
    2546號卷第15-63頁、本院卷第41-46頁、第63-64頁、第73
    -74頁），且被告對於上列證據亦未爭執，是被告空言辯稱
    就原告請求金額尚需確認等語，即屬無據，洵不可採。
四、按「稱消費借貸者，謂當事人一方移轉金錢或其他代替物之
    所有權於他方，而約定他方以種類、品質、數量相同之物返
    還之契約。」、「利息或其他報償，應於契約所定期限支付
    之」、「借用人應於約定期限內，返還與借用物種類、品質
    、數量相同之物，未定返還期限者，借用人得隨時返還，貸
    與人亦得定一個月以上之相當期限，催告返還。」，民法第
    474條第1項、第477條前段、第478條定有明文。又保證債務
    之所謂連帶，係指保證人與主債務人負同一債務，對於債權
    人各負全部給付之責任者而言，此就民法第272條第1項規定
    連帶債務之文義參照觀之甚明（最高法院45年台上字第1426
    號判例意旨參照）。查胡佳瑞邀同柯惠美、胡明輝為連帶保
    證人向原告借款，嗣未依約清償，尚欠原告如主文第一項所
    示之本金、利息及違約金等情，已如前述，柯惠美及胡明輝
    既為胡佳瑞之連帶保證人，自應與胡佳瑞就上列已到期尚未
    清償之借款本金、利息、違約金，負連帶給付之責。
五、從而，原告依台北富邦銀行高級中等以上學校學生就學貸款
    借據、連帶保證之法律關係，請求被告連帶給付如主文第一
    項所示，為有理由，應予准許。
六、據上論結，本件原告之訴為有理由，爰判決如主文。
中    華    民    國   110    年    9     月    30    日
                  民事第七庭    法  官  楊千儀
正本係照原本作成。
如對本判決上訴，須於判決送達後20日內向本院提出上訴狀（需
按他造人數附繕本，勿逕送上級法院）。如委任律師提起上訴者
，應一併繳納上訴審裁判費，否則本院得無庸命補正，逕為裁定
駁回上訴。
中    華    民    國   110    年    9     月    30    日
                                書記官  李育真